臺中地方法院臺中簡易庭小額民事判決
110年度中小字第1584號
原      告  洪鈺涵    住○○市○○區○○路0段000巷00號0樓之0
被      告  翁佳勤    住○○市○○區○○路0段000巷00號0樓之0
            陳瑩純  
上列當事人間損害賠償事件，於民國110年9月8日言詞辯論終結
，判決如下：
　　主      文
原告之訴駁回。
訴訟費用由原告負擔。
    事實及理由
一、按訴狀送達後，原告不得將原訴變更或追加他訴。但被告同
    意者、請求之基礎事實同一者，均不在此限，又被告於訴之
    變更或追加無異議，而為本案之言詞辯論者，視為同意變更
    或追加，民事訴訟法第255條第1項第1款、第2款、第2項分
    別定有明文。經查，本件原告起訴時原僅以翁佳勤為被告，
    並聲明：「被告應給付原告新臺幣（下同）10萬元，及自起
    訴狀繕本送達之翌日起至清償日止，按年息5％計算之利息。
    」；嗣於民國110年4月6日具狀及於110年8月4日言詞辯論期
    日以言詞追加陳瑩純為被告，並變更前開聲明為：「被告應
    連帶給付原告10萬元，及自起訴狀繕本送達之翌日起至清償
    日止，按年息5％計算之利息。」，原告前揭所為追加及變更
    ，請求求基礎事實均同一，主要爭點亦具共通性，且被告均
    於前開辯論期日到場，對原告前開訴之變更或追加均無異議
    ，而為本案之言詞辯論等情，亦經記明筆錄在卷可稽，視為
    同意原告前開變更及追加，依前開規定，自無不合，應予准
    許。
二、原告主張：兩造皆居住在臺中市○○區○○路0段000巷00號之大
    樓（下稱系爭建物），原告為系爭建物7樓之2（下稱原告房
    屋）住戶，被告則為系爭建物8樓之2（下稱被告房屋）住戶
    ，雙方乃屬上、下樓層之鄰居關係，自被告搬進系爭建物後
    ，晚上噪音不斷，原告多次請管理員與警察上樓勸導，惟被
    告屢勸不聽，甚至變本加厲，吵雜時間多達10個月之久，被
    告曾於109年9月9日9時至10時許發出巨大聲響，另於109年1
    1月4日23時至24時許發出噪音；此外，依電梯監視器可知，
    8樓住戶於109年11月4日半夜2時許還有朋友一同返家，居住
    人口複雜，時常有朋友到家中過夜。原告半夜被驚醒導致無
    法入眠，去精神科請求幫助，但情況並無轉好，希望請求精
    神損害賠償。為此，依侵權行為之規定提起本件訴訟，請求
    被告賠償上開損失等語。並聲明：被告應連帶給付原告10萬
    元，及自起訴狀繕本送達之翌日起至清償日止，按年息5％計
    算之利息。
三、被告則以：109年9月9日9時許被告已經上班了，109年11月3
    日23時30分許原告報警，當時被告在朋友家，所以那個噪音
    也不是被告所製造等語，資為抗辯。
四、法院之判斷：
㈠、原告主張兩造分別為系爭建物原告房屋及被告房屋之住戶，
    乃屬上、下樓層鄰居關係，而原告曾多次請管理員及警察向
    被告勸導噪音問題，為被告所不爭執，堪認屬實。原告另主
    張，被告自搬進系爭建物後，晚上噪音不斷，甚至變本加厲
    ，吵雜時間多達10個月之久，並曾於109年9月9日9時至10時
    許發出巨大聲響，另於109年11月4日23時至24時許發出噪音
    ，使原告半夜被驚醒導致無法入眠，不法侵害原告居住安寧
    之人格利益，使原告受有精神上損害等情，則均為被告所否
    認，並以前揭情詞抗辨，是本件應審究者為，乃原告依侵權
    行為之規定請求被告賠償精神慰撫金10萬元有無理由。
㈡、按當事人主張有利於己之事實者，就其事實有舉證之責任，
    民事訴訟法第277條前段定有明文。且民事訴訟如係由原告
    主張權利者，應先由原告負舉證之責，若原告先不能舉證，
    以證實自己主張之事實為真實，則被告就其抗辯事實即令不
    能舉證，或其所舉證據尚有疵累，亦應駁回原告之請求（最
    高法院17年上字第917號判例意旨參照）。次按因故意或過
    失，不法侵害他人之權利者，負損害賠償責任。故意以背於
    善良風俗之方法，加損害於他人者亦同，民法第184條定有
    明文。是以主張侵權行為賠償損害請求權，請求權人應就其
    權利或利益被侵害之事實負立證之責（最高法院19年上字第
    38號判例意旨參照），且以受有實際損害為成立要件，若絕
    無損害亦即無賠償之可言（最高法院19年上字第363號判例
    意旨參照）。又損害賠償之債，以有損害之發生及有責任原
    因之事實，並二者之間有相當因果關係為其成立要件（最高
    法院30年上字第18號、48年台上字第481號判例意旨參照）
    。次按不法侵害他人之身體、健康、名譽、自由、信用、隱
    私、貞操，或不法侵害其他人格法益而情節重大者，被害人
    雖非財產上之損害，亦得請求賠償相當之金額。其名譽被侵
    害者，並得請求回復名譽之適當處分，民法第195條亦定有
    明文。且於他人居住區域發出超越一般人社會生活所能容忍
    之噪音，應屬不法侵害他人居住安寧之人格利益，如其情節
    重大，被害人非不得依民法第195條第1項規定請求賠償相當
    之金額（最高法院92年台上字第164號判例意旨參照）。是
    依上開判例意旨可知，噪音之認定應以是否為「一般人社會
    生活所能容忍」之客觀標準決定，而非單憑案件當事人主觀
    喜惡或感受為認定。原告主張被告經常製造前揭噪音，因而
    導致其健康受侵害乙節，既為被告所否認，揆諸前揭說明，
    原告自應負舉證之責。
㈢、經查，原告主張之上開事實，固據提出自行錄製之錄音光碟
    及譯文為證，然觀諸原告所提出之錄音光碟及譯文內容，尚
    無從辯識原告係在何地以何種儀器或針對何種聲音檢測，暨
    檢測儀器及檢測方法是否符合現行法規之規定，更為被告所
    否認，本院無從認定該等聲音係由被告或居住於被告房屋之
    人所製造或發出。
㈣、次查，原告復主張其多次請管理員及警察向被告勸導噪音問
    題，惟經系爭建物所在社區之管理委員會調閱社區門禁電腦
    刷卡紀錄佐以錄影畫面顯示，被告於109年11月3日上午8時2
    6分26秒許開車外出，至隔日2時33分34秒許開車回來，因此
    無法證明當時被告在家，且系爭建物所在社區之管理委員會
    值勤人員分別於109年11月4日、11月6日至9日、12月1日、1
    2月5日、12月22日接獲戶反應後，自行或會同警察前往前往
    被告房屋前巡查有無噪音情形，均因查無異音而離去，另臺
    中市政府警察局第六分局於109年11月3日23時30分許因接獲
    報案，立即派遣員警前往處理，亦未發現有報案人所述之噪
    音聲響等情事，亦有寓上長安社區管理委員會簡便行文、工
    作日誌、臺中市政府警察局第六分局110年8月27日中市警六
    分偵字第1100103121號函及檢附之職務報告、報案紀錄單等
    文件在卷可佐，益徵被告所辯原告所主張之聲響確非其等所
    製作等節，堪可採信。此外，原告復未能提出其他證據證明
    其所主張被告於前揭時間發出一般人社會生活所不能容忍之
    噪音等情屬實，本院即難認原告已善盡舉證之責。至於原告
    另主張因被告發出噪音之行為導致其半夜被驚醒導致無法入
    眠，去精神科請求幫助，雖據原告提出門診收據、診斷證明
    書等件為證，惟依原告所提出診斷證明書中僅記載原告有焦
    慮症，卻無從證明該原告所罹患上開疾病與噪音或被告行為
    間具有因果關係，更不能因此反推被告有製造噪音之行為，
    附此說明。
五、綜上所述，依原告所提證據並均不足以證明被告確有製造噪
    音之故意或過失不法侵權行為存在，且原告就其所罹患焦慮
    症與其所主張之噪音間之因果關係，亦未能舉證以實其說。
    從而，原告依民法第184條第1項前段、第195條第1項請求被
    告連帶給付精神損害賠償10萬元及自起訴狀繕本送達之翌日
    起至清償日止，按年息5％計算之利息，為無理由，應予駁回
    。
六、本件事證已臻明確，兩造其餘攻擊防禦方法及證據，經審酌
    後核與判決之結果不生影響，爰不一一論列，併此敘明。
七、訴訟費用負擔之依據：本件訴訟費用額為1,000元（即第一
    審裁判費），依民事訴訟法第78條規定，命由敗訴之原告負
    擔。
中　　華　　民　　國　　110 　年　　10　　月　　13　　日
                  臺灣臺中地方法院臺中簡易庭
                                  法　官　林士傑
以上為正本係照原本作成。
如不服本判決，應於送達後20日內，以判決違背法令為理由，向
本院提出上訴狀並表明上訴理由（上訴理由應表明一、原判決所
違背之法令及其具體內容；二、依訴訟資料可認為原判決有違背
法令之具體事實），如於本判決宣示後送達前提起上訴者，應於
判決送達後20日內補提上訴理由書（須附繕本）。
中　　華　　民　　國　　110 　年　　10　　月　　13　　日
                                  書記官  楊均謙